

THEOCTISTE ROMARIC BALTHASAR DJOSSOU

Junior Data Scientist

A propos de moi

Étudiant motivé en électronique, et passionné d'intelligence artificielle je bénéficie d'une expérience pratique dans la réalisation des activités en électronique et data science acquises au cours de divers stages et formations. Doté d'une grande capacité d'adaptation, je sais me montrer proactif et digne de confiance dans la réalisation de mes missions.

LANGUAGE

- Français
- Anglais (basic)
- Mina (basic)

EXPERTISE

- Electronique embarqué
- Programmation
- Machine Learning
- Python | C | C++
- Arduino
- MicroPython
- +229 56 34 61 62 | 40 16 12 77



EXPERIENCE

11/2020-09/2021 Alban Joel GUIVI | Cotonou | Stage d'initiation à l'Electronique

- Installation et maintenance des systèmes solaires
- Maintenance et dépannage des convertisseurs solaires

09/2022 - 10/2023

Groupe Houeto Technologie | Cotonou | Stage en Electronique Embarqué

Conception et réalisation de plusieurs projets avec :

- Arduino
- MicroPython

EDUCATION

09/2023 - présent Formation en Data Science 07/2023 - 08/2023 Ecole d'Eté sur l'Intelligence Artificielle

2022- présent UATM Gasa Formation

Troisième année Génie Electrique et Informatique

2019-2020 CEG La Verdure

Baccalauréat série C

NIVEAU DE COMPETENCES

Electronique embarqué

78 %

Machine Learning

- 81 %